臺灣板橋地方法院刑事判決　　　　　　100年度簡上字第352號
上　訴　人
即　被　告　吳瑞琴
上列被告因妨害名譽案件，不服本院民國100 年3 月23日100 年
度簡字第928 號刑事簡易判決，提起上訴（原聲請簡易判決處刑
案號：100 年度調偵字第46號），本院管轄第二審之合議庭判決
如下：
    主      文
上訴駁回。
    事實及理由
一、按被告以外之人於審判外之陳述，雖不符前4 條之規定，而
    經當事人於審判程序同意作為證據，法院審酌該言詞陳述或
    書面陳述作成時之情況，認為適當者，亦得為證據，刑事訴
    訟法第159 條之5 定有明文；故當事人如放棄對原供述人之
    反對詰問權，於審判程序表示同意該等傳聞證據可作為證據
    ，除法院認該傳聞證據欠缺適當性外，自可承認其證據能力
    。經查，關於本案屬於審判外陳述之傳聞證據，公訴人、被
    告吳瑞琴於審判程序均同意作為證據，且經本院審酌該證據
    作成情況均無不適當之情形，是依上開規定，認得作為本案
    證據。
二、經本院審理結果，認原審判決之認事、用法、量刑均無不當
    ，應予維持，除事實部分補充「吳瑞琴明知現場有多數住戶
    出席與會，仍以『我才不會那麼三八，像你那樣喜歡告人』
    等語，公然辱罵陳雲月」，另理由部分補充「被告於本院審
    理時之供述。」外，其餘均引用附件第一審刑事簡易判決書
    （含聲請簡易判決處刑書）關於事實、證據及理由之記載。
三、被告以其當日所稱「我才不會那麼三八，像你那樣喜歡告人
    」等語，並非針對告訴人陳雲月，且並無侮辱告訴人之意為
    由，具狀提起上訴。經查：
  (一)本案係因被告辦理報到手續時，與受理之告訴人陳雲月因委
    託書上填載日期發生爭執所致，業經被告於偵查中供稱：因
    為我質疑告訴人塗改我提出之委託書日期，又叫我可以去告
    她，我才對告訴人說「我才不會那麼三八，像你那樣喜歡告
    人」的話等語（見99年度他字第6789號卷，下稱偵卷第14頁
    ），及於本院審理時亦供稱：因為告訴人擅自塗改我的委託
    書，將日期改成民國99年6 月12日，我就問告訴人，告訴人
    卻說因為今天是99年6 月12日又叫我去告她，態度很挑釁，
    讓我很不高興，我才會對告訴人說「我才不會那麼三八，像
    你那樣喜歡告人」的話等語明確（見本院卷第54頁反面），
    復與告訴人指訴稱：當時我有在被告提出之委託書上填上99
    年6 月12日之日期，被告因而質疑我，並罵我「我才不會那
    麼三八，像你那樣喜歡告人」的話等語均相符（見偵卷第14
    頁）；且審酌當時僅被告、告訴人兩人發生口角衝突，起因
    又係告訴人塗改被告所提委託書上記載之日期，足見被告上
    述侮辱之言語，確實是針對告訴人無疑，則被告辯稱並非對
    告訴人所說云云，顯非屬實。
  (二)按「三八」係有指人頭腦不清、行為乖張、不正經之意，凡
    此均屬貶抑他人社會評價之用語，當然構成對人格之侮辱。
    查被告於本院訊問時亦自承：「三八」係罵人、不好的話等
    語（見本院卷第55頁），卻於現場有多數住戶出席與會之情
    況下，對告訴人稱「我才不會那麼三八，像你那樣喜歡告人
    」等語，等同於稱「你那樣喜歡告人是三八」，而間接謾罵
    告訴人「三八」，並足以減損其聲譽，是被告辯稱其上開所
    言並無侮辱告訴人之意云云，難信為真。
  (三)被告所提之委託書雖係本案發生之原因，然無從證明被告有
    無本案犯行，而所提錄音帶、譯文，係同社區99年11月4 日
    例行月會會議，並非本案發生當時，即99年6 月12日之錄音
    ，且內容復與本案並無直接關聯；至於被告於辯論時始請求
    傳喚吳盛發以證明所稱「我才不會那麼三八，像你那樣喜歡
    告人」等語，並無罵人之意云云，然案發當時吳盛發並未在
    附近，業經告訴人證述明確（見偵卷第13頁），況上述言語
    在客觀上是否足以詆毀他人名譽，應依一般社會評價、觀念
    ，並非僅憑吳盛發1 人之證述即可，且本案事證已臻明確，
    足見並無傳訊之必要。
  (四)原審審酌被告犯罪動機、目的、手段、所生危害、生活狀況
    、智識程度、前科素行及犯後態度等情，量處被告罰金新臺
    幣（下同）5,000 元，如易服勞役，以1,000 元折算1 日，
    實已詳加審認上訴人本案犯罪情狀，及就刑法第57條揭示之
    各種量刑條件妥為斟酌。綜上所述，被告以無本案犯行提起
    上訴，為無理由，應予駁回。
四、應依刑事訴訟法第455 條之1 第3 項、第368 條、第373 條
    ，判決如主文。
本案經檢察官賴建如到庭執行職務。
中    華    民    國   100    年    6     月    15    日
                  刑事第十五庭  審判長法  官  王綽光
                                      法  官  黃司熒
                                      法  官  洪珮婷
以上正本證明與原本無異。
不得上訴。
                                      書記官  陳永訓
中    華    民    國   100    年    6     月    17    日